Inventaris van het archief van de familie Vosmaer, (1634) 1669-1983
Nationaal Archief, Den Haag
- Stukken van persoonlijke aard
  - Familie Vosmaer
    - Carel Vosmaer, 1826-1888
      - Carel Vosmaer en Abrahamina Cornelia Charlotte Georgette Clant persoonlijk
        - Brieven, gericht aan Carel Vosmaer en Abrahamina C.C.G. Clant, enkele met concept van antwoord., 1846-1906; 239-267; 29 omslagen
          - Idem letter D., 244
            - Douwes Dekker, Eduard, en Douwes Dekker-Hamminck Schepel, Maria Frederika Cornelia ("Mimi"), Rotterdam, Amsterdam, Wiesbaden, Geisenheim, Nieder-Ingelheim, Ellecom 1873-1888 en z.j., 42 stuks
            - Drabbe, Johan, Gorinchem 1881, 2 stuks
            - Drugulin, W., Leipzig 1872-1877, 2 stuks
          - Idem letter E., 245
            - Ebers, Georg, Freiburg(D.), Leipzig, Tutzing, Augsburg, Vevey 1881-1887, 9 stuks
            - Eberson, Lucas Hermanus, Arnhem 1866-1870, 5 stuks
            - Eck, Daniël van, 's-Gravenhage 1873, 1 stuk
            - Eeden jr., Frederik Willem van, Amsterdam 1882-1883, 3 stuks
            - Eekhoff, Wopke, Leeuwarden 1871-1877, 3 stuks
            - Elion, Jacob Samuel Cohen, Amsterdam 1866-1869, 2 stuks
            - Elion, Samuel Jacob Cohen, Amsterdam 1862, 1 stuk
            - Elliot Boswel, Georg Henry James, Rotterdam, 's-Gravenhage 1865-1872 en z.j., 6 stuks
            - Elout van Soeterwoude, jhr. Pieter Jacob, z.p. 1862 en z.j., 2 stuks
            - Emants, Marcellus, 's-Gravenhage, Glion(Z) 1877-1882, 5 stuks
            - Engel, Eduard, Berlijn 1887, 1 stuk
            - Engerth, Eduard von, Wenen 1873-1882, 3 stuks
            - Enschedé, Adriaan Justus, Haarlem 1861-1869 en z.j., 4 stuks
            - Es, Anthonie Hendrik Gerrit Paul van den, Amsterdam, Utrecht 1879-1886, 6 stuks
            - Eyck van Zuylichem, Frans Nicolaas Maurits, Maartensdijk 1865, 1 stuk
            - Eyk, A. van der, Overschie, Amersfoort 1876-1877, 3 stuks
            - Ezekiel, Mozes Jakob, Florence, Rome, Londen 1877-1886 en z.j., 7 stuks
          - Idem letter F., 246
            - Fangman, Hendrik Willem, z.p. 1870, 1 stuk
            - Fétis, Edouard, Brussel 1874-1875, 2 stuks
            - Feringa, Frederik, Groningen 1874, 1 stuk
            - Fitger, Arthur, Bremen 1875, 2 stuks
            - Flament, Auguste Jean Antoine, Maastricht, Amsterdam 1882-1888, 26 stuks
            - Fournier, Charles, Parijs 1877 en z.j., 2 stuks
            - Franck, Johann, Leiden 1878, 1 stuk
            - Franken, Daniel, Parijs 1876, 2 stuks
            - Fruin, Robert, Leiden 1887, 1 stuk
            - Funke, George Lodewijk, Amsterdam, 1872-1880, 6 stuks
          - Idem letter G., 247
            - Garnier, 's-Gravenhage 1868, 1 stuk
            - Gaucher, Léon, Brussel, Parijs, Londen 1867-1879, 12 stuks
            - Gempt, Bernard te, Amsterdam 1868, 1 stuk
            - Gelderman, zie Muntz Gelderman
            - Giese, Josephine, 's -Gravenhage 1881, 1 stuk
            - Gigch, Jacob van, z.p. 1858, 1 stuk
            - Girard de Mielet van Coehoorn, jkvr. Aigline de, Rosmalen z.j. (ca. 1884), 3 stuks
            - Glitza, Adolf, Hamburg 1871-1872, 4 stuks
            - Goedhart, Bastiaan Jan, Utrecht 1879, 1 stuk
            - Goeje, Reinoudina de, Rotterdam 1887, 1 stuk
            - Goffens en Jan Swerts, G., Antwerpen 1861, 1 stuk
            - Gogh, Hendrik Vincent van, Brussel 1870, 1 stuk
            - Gosler, W., Haarlem 1882-1884, 5 stuks
            - Gosschalk, I., Amsterdam 1864-1885, 5 stuks
            - Gosse, Edmund W., Londen 1877-1881, 17 stuks
            - Gram, Johan, 's -Gravenhage 1862, 1 stuk
            - Groneman, Hendrik Jan Herman, Heelsum, Zutphen 1878-1879, 3 stuks
            - Groneman, Theodora, Arnhem 1883-1886, 18 stuks
            - Groshans, J.A., Rotterdam 1880, 1 stuk
            - Gudin, Jean, Parijs 1863, 2 stuks
            - Gugel, Eugen, Delft 1869-1871, 2 stuks
            - Günst, F., Amsterdam 1875, 1 stuk
            - Gregory, A.F.L., Nassau 1887, 1 stuk
            - Gijselaar, Nicolaas Cornelis de, 's-Gravenhage 1866-1867, 2 stuks
          - Idem letter H., 248
            - Haas, Johannes Hubertus Léonardus de, Brussel 1876-1882, 9 stuks
            - Haas-Hanau, Gosewina Carolina de, Rotterdam 1878, 1 stuk
            - Haden, Seymour, Londen 1866-1877, 4 stuks
            - Hall, Jacob Nicolaas van, Utrecht, Amsterdam 1874-1887, 4 stuks
            - Hamel, Anton Gerard van, Groningen 1887, 1 stuk
            - Hamerton, Philip Gilbert, Autun(F) 1875-1876, 2 stuks
            - Hanedoes, Louwrens, z.p. en j., 1 stuk
            - Hanegraaf, Adrianus Cornelis, Rotterdam 1865, 1 stuk
            - Harinxma thoe Slooten, Pieter Albert Vincent baron van, Holwerd 1867, 1 stuk
            - Hartogensis, Jozeph, 's -Gravenhage, Dusseldorf 1861-1865 en z.j., 8 stuks
            - Havard, Henry, Vincennes(F), 's-Gravenhage 1877-1878, 2 stuks
            - Hell, Willem Herman van der, Haarlem 1867, 1 stuk
            - Hirschfeld, P., Königsberg 1881, 1 stuk
            - Hoeven, Jan van der, Rotterdam 1876, 1 stuk
            - Hofdijk, Willem Jacob, Amsterdam 1858-1881, 5 stuks
            - Hofstede, Joan Pieter, z.p. 1867 en z.j., 2 stuks
            - Holtius, Hendrik Adriaan Cecilius, Leiden 1865, 1 stuk
            - Holwerda, Antoine Ewoud Jan, Schiedam, Leiden 1870-1884, 2 stuks
            - Hoop, Marie van der, z.p. 1882-1887, 2 stuks
            - Hora Siccama, Utrecht 1874-1877, 2 stuks
            - Hossi, Max, Anvin (F?) 1870, 1 stuk
            - Hotz, Albert, Rotterdam 1883, 1 stuk
            - Hübner, Julius, Dresden 1869, 1 stuk
            - Hymans, Henry, Brussel 1863, 1 stuk
          - Idem letter I., 249
            - Irving, Elizabeth Jane, Londen, Amsterdam, Wilnis 1882-1887, 5 stuks
            - Ising, Arnold Léopold Hendrik, z.p. 1858-1883 en z.j., 9 stuks
            - Israëls, Jozef, Zandvoort, Dresden, Amsterdam, 's-Gravenhage, Bloemendaal 1863-1885 en z.j., 34 stuks
            - Israëls-Schaap, Aleida, z.p. 1872-1888 en z.j., 13 stuks
          - Idem letter J., 250
            - Jacobson, Abram Willem, 's-Gravenhage, Bad Wildungen (D), 1873-1887, 11 stuks
            - Jacobson-Fleitz, Elise, Rotterdam 1882, 1 stuk
            - Janssen, Leonhardt Johannes Friedrich, z.p. en j, 1 stuk
            - Jerace, Francesco, Napels 1886, 1 stuk
            - Jolles-Singels, Jacoba Catharina, Amsterdam 1882, 1 stuk
            - Jonckbloet, Willem Joseph Andries, z.p. 1882, 1 stuk
            - Jong, de, Florence 1879, 1 stuk
            - Jonge, jhr. Johan Karel Jakob de, 's-Gravenhage 1864-1877 en z.j., 8 stuks
            - Jongh, de, Utrecht 1875, 1 stuk
          - Idem letter K., 251
            - Kam, Delft 1874, 1 stuk
            - Kampen, Pieter Nicolaas van, Amsterdam 1860-1872, 3 stuks
            - Kate, Jan Jakob Lodewijk ten, Amsterdam 1860, 1 stuk
            - Kellen sr., David van der, Utrecht, Amsterdam, Parijs 1861-1873 en z.j., 13 stuks
            - Kellen, Johan Philip van der, Utrecht 1872 en z.j., 4 stuks
            - Keller, Gerard, Arnhem 1859-1885, 26 stuks
            - Kempen, F.J. van, Alphen 1882, 2 stuks
            - Kern, Johan Hendrik Caspar, Leiden 1872 en z.j., 2 stuks
            - Ketjen, Nora, Kampen 1881, 2 stuks
            - Key, J., Baarn 1883, 1 stuk
            - Keyser, Jan Pieter de, Arnhem 1862-1874, 3 stuks
            - Keyser, Nicaise de, Antwerpen 1859, 1 stuk
            - Kikkert, Pieter Jacobus, Montfoort 1873, 1 stuk
            - Kinderen, Timon Henricus der, Batavia 1876-1877, 3 stuks
            - Kirberger, Willem Hendrik, Amsterdam 1862, 1 stuk
            - Kloos, Willem, zie inv. nrs. 430 en 434.
            - Kneppelhout, Johannes, Hemelscheberg, Leiden 1865-1874, 2 stuks
            - (Knuttel)-Fabius, Elise, 's-Gravenhage 1881-1887, 2 stuks
            - Koelman, Johan Philip, 's-Gravenhage 1864-1887, 8 stuks
            - Kok, Abraham Seyne, Roermond 1875-1877, 2 stuks
            - Koning, Jacobus de, Voorschoten, Rotterdam 1874-1880, 2 stuks
            - Kooren, J.J., Gent 1873, 1 stuk
            - Koster, Willem, Utrecht 1885, 1 stuk
            - Kraus, Franz Xaver, Straatsburg 1878, 1 stuk
            - Kraijestein, Rosendaal 1887, 3 stuks
            - Kruseman, Arie Cornelis, Haarlem 1861-1874 en z.j., 12 stuks
            - Krystufek, Jean M., Budweis(O) 1877, 1 stuk
            - Kuenen, Abraham, Leiden 1861, 1 stuk
            - Kuiper, Koenraad, Haarlem 1888, 1 stuk
          - Idem letter L., 252
            - Laat de Kanter, Jean Henri de, Goes 1856-1870, 12 stuks
            - Laat de Kanter, Willem Albert de, Goes 1882, 1 stuk
            - Lacomblé, Eugéne, Delft 1868-1872, 3 stuks
            - Lamkoronsky, Casimir G., 's -Gravenhage 1873, 1 stuk
            - Lamkoronsky, Charles, 's-Gravenhage z.j., 1 stuk
            - Lamme, Arie Johannes, Rotterdam 1860-1861, 3 stuks
            - Lebret, Martinus Cornelis, Dordrecht 1887, 3 stuks
            - Leemans, Conradus, Leiden 1867-1881, 9 stuks
            - Leent, Fredericus Hendricus van, Arnhem 1877, 1 stuk
            - Leeuwen, Jan van, Amsterdam 1880-1882, 2 stuks
            - Lefrançais, Gustave Adolphe, Parijs, Lausanne, Genéve 1863-1878, 21 stuks
            - Leliman, Johannes Hermanus, z.p. 1866-1869, 3 stuks
            - Lemcke, Carl, Aken 1877, 1 stuk
            - Lennep, Jacob van, Amsterdam 1859-1865, 2 stuks
            - Lennep, Warner Willem van, Amsterdam 1879, 1 stuk
            - Limburg Brouwer, Petrus Abraham Samuel van, z.p. en j., 5 stuks
            - Linde, Hermann, Bonn 1876-1879, 5 stuks
            - Linde, Antonius van der, Dresden, 's-Gravenhage, Berlijn, Arnhem, Wiesbaden 1869-1882 en z.j., 43 stuks
            - Lindo, Mark Prager, Breda 1862 en z.j., 3 stuks
            - Lippmann, Friedrich, Wenen 1873, 1 stuk
            - Loffelt, Anthonie Cornelis, Dordrecht 1875 en z.j., 2 stuks
            - Loghem, Marinus Gesinus Lambert van, Bussum 1887, 1 stuk
            - Loman, Jan Christiaan, Amsterdam 1858-1860, 3 stuks
            - Lovendaal, Gijsbertus Willem, Cuyck 1882, 2 stuks
            - Lützow, Carl von, Wenen 1869-1887, 15 stuks
          - Idem letter M., 253
            - Macalester Loup, Robert, 's-Gravenhage 1887, 1 stuk
            - Magnaman, J. de, Kassel 1863, 1 stuk
            - Marez Oyens, Johannes Christiaan de, z.p. 1885-1886, 2 stuks
              Zie ook inv. nr. 431.
            - Marks, A., Long Ditton (E) 1877, 1 stuk
            - Maschhaupt, Jan Hendrik, Amsterdam 1886, 1 stuk
            - Massaloff, N., Leipzig, Moskou 1872-1873, 2 stuks
            - Mauve, Anton, z.p. en j., 1 stuk
            - Mazel, Jean Zacharie, z.p. 1863-1871 en z.j., 9 stuks
            - Meerten, Antoinette Marie van, Helmond 1862, 1 stuk
            - Meerten, Dionysia Catharina van, Leiden 1881, 2 stuks
            - Meerten, Guillelmine Caroline van, Leiden 1870, 2 stuks
            - Megen, A.W. van, Leiden 1874, 2 stuks
            - Mehler, Eugen, Zwolle 1876-1879, 2 stuks
            - Ménard, Louis, z.p. en j., 1 stuk
            - Mengrano(- H.J.H. Groneman), z.p. 1880-1881, 2 stuks
            - Mercier, Willem Eduard, Zandvoort 1877, 1 stuk
            - Mesdag, Hendrik Willem, 's-Gravenhage 1871-1891, 3 stuks
            - Metzelaar, Johan Frederik, Rotterdam 1866, 1 stuk
            - Meuricoffre, Tell, Napels 1883, 1 stuk
            - Mey, Hendrik Willem van der, Leiden 1864-1887, 2 stuks
            - Meij, Hendrik Wolfgang van der, Athene 1884, 1 stuk
            - Meyer, Julius, München 1867-1868, 2 stuks
            - Middleton, Charles Henry, Londen, Dieppe 1877-1881, 6 stuks
            - Miethke, Hugo O., Wenen 1877, 1 stuk
            - Mock, jhr. Johannes, 's-Gravenhage 1861, 1 stuk
            - Molster, Johannes Adriaan, Amsterdam 1855, 3 stuks
            - Moltzer, Henri Ernst, Utrecht 1882, 1 stuk
            - Mont, Pol de, Leuven 1879, 2 stuks
            - Moscoviter, S.J., Rotterdam 1884, 1 stuk
            - Mulder, Lodewijk, Utrecht, 's-Gravenhage 1872-1878 en z.j., 5 stuks
            - Muller, Frederik, Amsterdam 1869, 1 stuk
            - Muller, Hendrik Clemens, Amsterdam 1888, 1 stuk
            - Muller Fzn., Samuel, Utrecht 1874, 2 stuks
            - Muntz Gelderman-Boddaert, Marie Agathe, z.p. 1890, 1 stuk
            - Mijers, Jacob, Amsterdam 1877, 2 stuks
          - Idem letter N., 254
            - Naber, Samuel Adrianus, Amsterdam 1887, 1 stuk
            - Neville, M., Londen 1878, 1 stuk
            - Nicolaï, Willem Frederik Gerard, 's-Gravenhage 1875-1886, 6 stuks
            - Nicolaï-Campbell, Sophia Helena Agnieta Catharina, 's-Gravenhage 1887, 1 stuk
            - Noordaa, Jan Willem van der, Dordrecht 1866, 2 stuks
            - Nouhuys, Willem Gerard van, Zaltbommel 1880, 1 stuk
            - Nijgh, Henricus, Rotterdam 1859-1870, 3 stuks
            - Nijhoff, Martinus, 's-Gravenhage, Milaan 1861-1888, 18 stuks
          - Idem letter O., 255
            - Olden, Edouard van, Voorhout 1859, 1 stuk
            - Oordt, Adriaan Mari van, Dresden 1865-1867, 3 stuks
            - Oordt, Jan Willem Gerbrand van, Kaapstad 1886, 2 stuks
            - Osenbruggen, Carel van, 's-Gravenhage 1859-1860, 2 stuks
            - Ouida, (1ouise de la Ramée) z.p. en j., 1 stuk
          - Idem letter P., 256
            - Paap, Willem Anthonie, Apeldoorn, Winschoten, Amsterdam 1878-1884, 33 stuks
            - Pape, Justus Dorotheus Willem, 's-Gravenhage 1871, 1 stuk
            - Pauw van Wieldrecht, Matthieu Christiaan Hendrik ridder, Utrecht 1859, 1 stuk
            - Penning jr., Willem Levinus (M.Coens), Schiedam, Delfshaven 1875-1884, 30 stuks
            - Perk, Betsy, z.p. 1882, 3 stuks
            - Perk, Jacques Fabrice Herman, zie inv. nr. 429.
            - Perk, M.A., zie inv. nr. 431.
            - Perk-Clifford Kocq van Breugel, Justine Georgette Caroline, Amsterdam 1882, 1 stuk
            - Phantastika (ps.), z.p. en j., 1 stuk
            - Pierson, Allard, Heidelberg 1865-1866, 5 stuks
            - Pleyte, Willem, Leiden 1877-1881, 2 stuks
            - Pluygers, Willem George, Leiden 1865, 1 stuk
            - Poorter, A.A. de, 's-Gravenhage 1886, 1 stuk
            - Portaels, Jean-François, Brussel 1861 en z.j., 2 stuks
            - Potgieter, Everhardus Johannes, Amsterdam 1869-1873, 5 stuks
            - Potter, Anthony, Tynemouth z.j., 1 stuk
            - Pruys van der Hoeven, Clémence, z.p. en j., 1 stuk
            - Pijzel, Ewaldus Daniël, Amsterdam 1887, 1 stuk
          - Idem letter R., 257
            - Rammelman Elsevier, jhr. Willem Iman Cornelis, Leiden 1863, 1 stuk
            - Rau, Sebald Jean Everard, Lent 1879-1880, 2 stuks
            - Richter, Jean Paul, Londen 1877-1880, 4 stuks
            - Richter, Julius, Jena(D) 1874, 1 stuk
            - Riegel, Hermann, Brunswijk 1877, 1 stuk
            - Rietenbacher, Rudolph, Amsterdam 1877, 1 stuk
            - Rietstap, Johannes Baptista, z.p. 1859, 1 stuk
            - Rieu, Willem Nicolaas du, Leiden 1873 en z.j., 2 stuks
            - Robbe, Henri, Brussel 1859, 1 stuk
            - Robidé van der Aa, Pierre Jean Baptiste Charles, z.p. 1873 en z.j., 3 stuks
            - Rochussen, Charles, Rotterdam 1881-1882, 4 stuks
            - Roelofs, Louise, z.p. 1887, 1 stuk
            - Roelofs, Willem, Brussel 1863-1882, 7 stuks
            - Rogge, Hendrik Cornelius, Amsterdam 1879, 1 stuk
            - Roo van Alderwerelt, Joan Karel Hendrik de, Leeuwarden, Koblenz 1866-1871, 3 stuks
            - Roorda van Eysinga, Sicco Ernst Willem, Freiburg(Z) 1874, 1 stuk
            - Roorda van Eysinga, Sytse Frederik Willem, 's-Gravenhage, Scheveningen 1874, 12 stuks
            - Rop, Antoon Leonard de, Amsterdam 1875-1877 en z.j., 6 stuks
            - Ros, W., Oudewater 1876, 3 stuks
            - Rössing, Johan Herman, Amsterdam 1876, 2 stuks
            - Rijsinge, Karel Eduard van, Scheveningen 1884, 1 stuk
            - Rijsoort van Meurs, van, Amsterdam 1874, 1 stuk
          - Afzenders Sachse - Soutendam., 258
            - Sachse, J.E., Haarlem 1888, 7 stuks
            - Santen Kolff, Jacob van, 's-Gravenhage, Voorburg, Dresden 1878-1882 en z.j., 4 stuks
            - Scheffer, Johannes Hendrikus, Rotterdam 1871 en z.j., 2 stuks
            - Scheltema, Taco, Kleef 1862, 1 stuk
            - Schepp, H.L., Rotterdam 1873, 1 stuk
            - Schepp-Lulius, Quirina Adriana D., Rotterdam 1870, 1 stuk
            - Schermbeek, P.G. van, Utrecht 1887, 1 stuk
            - Scheurleer, Daniel François, 's-Gravenhage 1877-1899 en z.j., 7 stuks
            - Schmidt, Wilhelm, München 1872-1873, 4 stuks
            - Schneider, Lina, Rotterdam, Keulen, Bielefeld 1872-1883, 7 stuks
            - Scholten, Hendrik Jacobus, Haarlem 1869, 1 stuk
            - Schorer, jhr. Jacob Hendrik, Berlijn 1880-1881, 2 stuks
            - Schoy, A., Brussel 1871-1876, 2 stuks
            - Schuurman-van den Bosch, Jacoba Wilhelmina, Arnhem 1887, 1 stuk
            - Schwartze, Thérése, Amsterdam 1886, 1 stuk
            - Sedelmeyer, Ch., Parijs 1873, 1 stuk
            - Seebach, Marie, Scheveningen, St. Moritz, Berlijn, Dresden 1878-1882, 4 stuks
            - Seemann, E.A., Leipzig 1870-1873, 9 stuks
            - Servaas van Rooyen, Abraham Jacobus, 's-Gravenhage 1888, 1 stuk
            - Siebenhaar, W., Caversham(E) 1887, 2 stuks
            - Simillion, Konstantijn, Antwerpen 1864, 3 stuks
            - Siret, Ad., Sint-Niklaas 1859-1873, 2 stuks
            - Six, jhr. Jan Pieter, 's-Graveland 1867, 2 stuks
            - Smit Kleine, Engbert Gerard Frederik Hendrik ("Frits"), Doetinchem, Maarssen en z.p. 1877-1888, 7 stuks
            - Soutendam, Jan, Delft 1870-1873, 5 stuks
          - Afzenders Stang - Sijthoff., 259
            - Stang, Rudolf, Amsterdam 1887-1888, 2 stuks
            - Steelink, Willem, Amsterdam 1877, 1 stuk
            - Steger, Cornelius Anthonius, z.p. 1887, 1 stuk
            - Steinmetz, Johannes Rudolf, 's-Gravenhage 1878, 1 stuk
            - Steuerwald, Jan Dam, 's-Gravenhage 1864 en z.j., 2 stuks
            - Stevens, Arthur, Brussel 1872, 1 stuk
            - Stoppelaar, Johannes Hermanus de, Middelburg 1860, 1 stuk
            - Storm van 's Gravesande, jhr. Carel Nicolaas, Brussel 1873, 2 stuks
            - Stracké, Frans, Mechelen (B) 1875, 1 stuk
            - Stracké, Johan Theodore, Amsterdam 1871, 1 stuk
            - Stratenus, jkvr. Louise Antoinette, Arnhem 1880, 1 stuk
            - Sträter, August, Aken 1872, 3 stuks
            - Stuers, jhr. Victor Eugéne Louis de, 's-Gravenhage 1870-1876, 6 stuks
            - Suermondt, Barthold, Parijs, Aken, Utrecht 1868-1877, 27 stuks
            - Swerts, Jan, zie Goffens, G.
            - Sypesteyn, jhr. Jan Willem van, 's-Gravenhage 1861, 2 stuks
            - Sijthoff, Albertus Willem, Leiden 1871-1887, 6 stuks
          - Afzenders beginnend met de letter T., 260
            - Taurel, Charles Edouard Barreau, Amsterdam 1884-1888, 2 stuks
            - Tex, jhr. Gerrit den, Delft 1884, 1 stuk
            - Thienen, Willem van, Delft 1886, 1 stuk
            - Thoré, Etienne-Joseph-Théophile (W. Bürger), Parijs 1860-1869, 28 stuks
            - Tiele, Cornelis Petrus, Rotterdam 1861, 1 stuk
            - Tiele, Pieter Anton, Leiden 1876-1877, 2 stuks
            - Timmerman, Aegidius Willem, Amsterdam 1881, 2 stuks
            - Trigt, Hendrik Albert van, Hilversum, Amsterdam 1881-1882, 3 stuks
            - Tschaggeny, Edmond, Brussel 1859, 2 stuks
          - Idem letter U., 261
            - Unger, William, Haarlem 1872, 3 stuks
          - Afzenders Valette - Vos, de., 262
            - Valette, Gérard, z.p. 1880, 1 stuk
            - Veegens, Daniël, z.p. 1869, 1 stuk
            - Veegens, Jacob Dirk, 's-Gravenhage 1872, 1 stuk
            - Ven, H.T.J. van der, 's-Hertogenbosch 1866, 1 stuk
            - VerHuell, jhr. Alexander Willem Maurits Carel, Arnhem 1863, 1 stuk
            - VerLoren van Themaat, Gerard Johan, Utrecht 1867, 2 stuks
            - Verschoor, Jan Willem, Napels, Pozzuoli(I) 1881-1887, 8 stuks
            - Verwey, Albert, Amsterdam 1883-1884, 4 stuks
            - Verwijs, Eelco, Leiden 1876, 1 stuk
            - Villiers, Christoffel C. de, Kaapstad 1886, 1 stuk
            - Vincke, Gisbert, Freiburg(D), Marienbad 187, 2 stuks
            - Vissering, Simon, z.p. 1881, 1 stuk
            - Vitringa, Annes Johan, Deventer 1876, 1 stuk
            - Vloten, Johannes van, Deventer 1862-1869 en z.j., 23 stuks
            - Vloten, Martha van, Haarlem 1883, 3 stuks
            - Voegler, Johann George, Middelburg 1887, 1 stuk
            - Voegler-van Broyel Spiering, Johanna Cornelia, Middelburg 1880, 1 stuk
            - Vogel, Hugo Pieter, 's-Gravenhage 1874 en z.j., 4 stuks
            - Vollenhoven, Hendrik, 's-Gravenhage 1867, 1 stuk
            - Vollenhoven, Joost van, Leiden 1866, 2 stuks
            - Vos Jacobzn, Jacob de, Amsterdam 1863-1865, 2 stuks
            - Vos, Jan Cornelis de, 's-Gravenhage, Oosterbeek, Amsterdam 1876-1881, 11 stuks
          - Afzenders Vosmaer - Vries van Heyst, de., 263
            - Vosmaer, Adriaan Mari Hendrik Christiaan, 's-Gravenhage, Kampen, Brocken, Keulen, 's-Hertogenbosch 1870-1907, 14 stuks
            - Vosmaer, Alexander, 's-Gravenhage, Bafors (Zweden), Berlijn 1872-1899, 9 stuks
            - Vosmaer, Arnout, Zeist 1871, 1 stuk
            - Vosmaer, Gualterus, 's-Gravenhage 1846-1848, 2 stuks
            - Vosmaer, Gualtherus Carel Jacob, 's-Gravenhage, Leiden, Zaltbommel, Vlissingen, Den Helder, Terschelling, Graz, Napels 1872-1888 en z.j., 42 stuks
            - Vosmaer, Hendrik Adriaan Reinier, Utrecht 1861, 1 stuk
            - Vosmaer, Jacob, z.p. 1862-1870, 2 stuks
            - Vosmaer, Marie Constance Antoinette, z.p. 1868 en z.j., 10 stuks
            - Vosmaer, Willem, Arnhem, 's-Gravenhage, Utrecht, Delft, Schoonhoven 1872-1904 en z.j., 23 stuks
            - Vosmaer, Willem Carel, Salatiga, Batavia, Semarang 1870-1888, 24 stuks
            - Vosmaer, Willem Carel Ross, Utrecht 1866, 1 stuk
            - Vosmaer-Radermacher, Wilhelmina Dana, 's-Gravenhage, De Kolk, Arnhem 1854-1867 en z.j., 12 stuks
            - Vries Jzn., Jeronimo de, Amsterdam 1876, 1 stuk
            - Vries, Matthias de, Leiden 1873-1886, 4 stuks
            - Vries van Heyst, Bernardus Gertrudes de, Alkmaar 1879-1883, 10 stuks
          - Afzenders beginnend met de letter W., 264
            - Waeijen Pieterszen, Willem Cornelis van der, z.p. 1861 en z.j., 4 stuks
            - Walchren-Holtius, Louise Maria Lucretia van, Utrecht 1886, 2 stuks
            - Wallis, Henry, Londen 1880-1882 en z.j., 4 stuks
            - Wap, Jan Jacobus Franciscus, Delft 1862-1875, 6 stuks
            - Warren, Sybrandus Johannes, Dordrecht 1886, 1 stuk
            - Was, Hubert, St. Maartensdijk, St. Oedenrode 1874-1888, 6 stuks
            - Weeveringh, J.J., Haarlem 1859, 4 stuks
            - Weissenbruch, Frederik Hendrik, 's-Gravenhage 1862, 1 stuk
            - Weissenbruch, Johannes Hendrik, 's-Gravenhage 1860-1872, 36 stuks
            - Wenzelburger, Carl Theodor, Amsterdam 1881, 1 stuk
            - Werner, Carl, Leipzig 1879, 1 stuk
            - Werumeus Buning, Arnold, Amsterdam, Uithuizen, Parijs, Boppard, Hellevoetsluis, Rotterdam 1875-1886, 11 stuks
            - Westerman, William Marten, Amsterdam 1865, 1 stuk
            - Westhreene, Tobias van, 's-Gravenhage 1857-1864, 4 stuks
            - Westrate, J., Biezelinge 1880-1881, 4 stuks
            - Whistler, James, Rotterdam, Londen z.j., 2 stuks
            - White, John F., Aberdeen 1874-1882, 6 stuks
            - Willems, Alfons, Brussel 1866-1873, 4 stuks
            - Willigen, Adriaan van der, Haarlem 1864-1876, 27 stuks